臺灣桃園地方法院刑事判決　　　　　　　95年度易字第1636號
公　訴　人　臺灣桃園地方法院檢察署檢察官
被　　　告　丁○○
上列被告因傷害等案件，經檢察官提起公訴（95年度偵字第1263
0 號），本院判決如下：
    主  文
丁○○傷害人之身體，處有期徒刑陸月，如易科罰金，以參佰元
（即新臺幣玖佰元）折算壹日，減為有期徒刑參月，如易科罰金
，以參佰元（即新臺幣玖佰元）折算壹日。
    事  實
一、丁○○前為租賃房屋而前往桃園縣中壢市○○路173 號朕旺
    不動產公司，經由在朕旺不動產公司任職之丙○○仲介丁○
    ○承租桃園縣中壢市○○○街78號9 樓之3 房屋後，因而與
    丙○○熟識，惟在兩人往來期間，屢生不睦，於民國95年5
    月18日晚間9 時20分許，丁○○因細故對丙○○心生不滿，
    竟在桃園縣中壢市○○路173 號前（起訴書誤載為中壢市○
    ○路20號），見丙○○正欲下班從工作地點離開之際，基於
    恐嚇及傷害他人身體之犯意，向丙○○恫稱「要讓妳好看，
    妳快死了」等加害生命、身體之事，使丙○○心生畏懼，致
    生危害於安全，丁○○見丙○○不加理會欲離去，隨即持啤
    酒罐向丙○○臉部丟擲，丙○○與丁○○因此發生衝突及拉
    扯，丁○○進而徒手毆打丙○○之頭部、身體及手部，並抓
    住丙○○之頭髮及肩膀，使丙○○受有臉、頭皮、頸部挫傷
    及磨損擦傷、肘部、胸璧、前臂及上臂等多處挫傷之傷害。
二、案經丙○○訴由桃園縣政府警察局中壢分局報請臺灣桃園地
    方法院檢察署檢察官偵查起訴。
    理  由
一、按被告以外之人於審判外之言詞或書面陳述，除法律有規定
    者外，不得作為證據。又被告以外之人於審判外之陳述，雖
    不符前4 條之規定，而經當事人於審判程序同意作為證據，
    法院審酌該言詞陳述或書面陳述作成時之情況，認為適當者
    ，亦得為證據。當事人、代理人或辯護人於法院調查證據時
    ，知有第159 條第1 項不得為證據之情形，而未於言詞辯論
    終結前聲明異議者，視為有前項同意，刑事訴訟法159 條第
    1 項、第159 條之5 分別定有明文。查證人丙○○於警詢時
    所為之陳述，固係審判外之陳述而屬傳聞證據，惟被告及檢
    察官就上開審判外之陳述，於本院審理中，知有該項證據，
    均未曾於言詞辯論終結前聲明異議，而本院審酌該證人陳述
    作成時之情況，並無違法取證及證明力過低之瑕疵，亦認以
    之作為證據為適當，依前揭規定說明，自有證據能力；至於
    證人丙○○於偵查中所為之陳述，並未具結，依刑事訴訟法
    第158 條之3 之規定，自不得作為本案證據，核先敘明。
二、訊據被告丁○○固坦承有於上開時、地以丟擲啤酒罐進而徒
    手毆打告訴人丙○○，使告訴人受傷等情不諱，惟否認有何
    恐嚇告訴人之犯行，並辯稱：伊曾與告訴人發生男女關係，
    但伊不想與告訴人在一起，告訴人就要搞死伊，伊當天只是
    經過告訴人門口，告訴人先挑釁伊，伊當天可能口氣比較兇
    ，但沒有說「要讓妳死」那些話云云。經查，被告於95年5
    月18日晚間9 時20分許，途經桃園縣中壢市○○路173 號前
    （起訴書誤載為中壢市○○路20號），見告訴人丙○○在該
    處，先持啤酒罐向告訴人臉部丟擲，並徒手毆打告訴人之頭
    部、身體及手部，抓住告訴人之頭髮及肩膀，使告訴人受有
    臉、頭皮、頸部挫傷及磨損擦傷、肘部、胸璧、前臂及上臂
    等多處挫傷之傷害，除經被告坦承不諱外，並經證人丙○○
    於警詢、本院審理中證述明確（偵卷第7 至9 頁、本院卷第
    49至53頁），復有華揚醫院乙種證明書1 紙（偵卷第10頁）
    、朕旺不動產公司前裝設之錄影監視光碟1 片可參，該光碟
    內容經本院於審理中勘驗，勘驗結果為「一、畫面僅有影像
    ，沒有聲音。二、拍攝地點在走廊，畫面開始被告與告訴人
    兩人在走廊上，有一臺機車倒臥地上，被告與告訴人有先說
    話，之後被告持不詳物品丟擲告訴人，進而上前毆打告訴人
    的頭部，抓住其頭髮及肩膀，之後兩人發生拉扯，之後被告
    兩手上舉沒有繼續拉扯而坐於走廊旁的椅子上並撥打電話，
    此時告訴人雙手抓住被告手部，似在搶某種東西，之後被告
    起身與告訴人拉扯，被告將告訴人往畫面的上方拖行，之後
    兩人離開畫面。衝突過程中，有另一中年婦女在畫面上勸阻
    被告及告訴人，之後並由地上拾起告訴人所掉落之背包。」
    ，有本院勘驗筆錄可佐（本院卷第114 頁）。而被告當天在
    桃園縣中壢市○○路173 號前遇見告訴人後，以言詞恐嚇告
    訴人之情形，業據告訴人於本院審理中證稱：當天我是最後
    一個下班，有個客戶甲○○與我將鐵門拉下時，被告走過來
    就拿啤酒罐丟我，還說要讓我死，後來就打我，還拉我頭髮
    ，被告在打我之前就有說「要讓妳好看，妳快死了」的言詞
    ，打完後也有講，我當時感到很害怕等語（本院卷第50至53
    頁），於警詢中證稱：今天我下班時，被告來找我，跟我說
    我這兩天被告會來找我，我快死了等話語，我不理被告，被
    告就拿啤酒罐丟我，後來還用拳頭毆打我等語（偵卷第8 頁
    ）明確，且自上開監視錄影光碟內容中，確實可見被告向告
    訴人丟擲啤酒罐前，有與告訴人交談之動作，而被告既於偵
    查及本院審理中辯稱係因為告訴人去騷擾伊的女性友人，還
    造成該女性友人家庭失和，伊很生氣才會打告訴人等語（偵
    卷第30、31頁、本院卷第116 、117 頁），益徵告訴人上開
    所述被告於出手傷害告訴人前所說之話語係恫赫告訴人之言
    詞等情與事實相合；再者，告訴人迭自警詢、本院審理中均
    證稱被告有出言恐嚇告訴人之情，反觀被告於偵查中經檢察
    官訊問有無恐嚇告訴人之時，被告供稱「我不記得了。」（
    偵卷第22頁），於本院審理中先明確否認有出言恐嚇告訴人
    之情形，又供稱：伊只是叫告訴人不要去害人，口氣比較兇
    而已等語（本院卷第116 頁），前後所辯不一；而被告於本
    院審理中辯稱：被告與告訴人有過男女關係，本件是告訴人
    挾怨報復一節，除經告訴人否認外，告訴人之弟弟即朕旺不
    動產公司負責人乙○○於本院審理中亦證稱被告與告訴人最
    多只有朋友關係等語（本院卷第102 頁），並無任何卷證資
    料可認被告與告訴人曾有過男女關係之交往，且亦無證據可
    認告訴人有何挾怨報復之情，被告上開所辯均難為本院所採
    信。綜上所述，被告以加害告訴人身體、生命之言詞恐嚇告
    訴人，使告訴人心生畏懼，致生危害於安全後，進而動手以
    啤酒罐丟擲告訴人及徒手毆打告訴人，使告訴人受有傷害等
    犯行明確，應依法論科。
三、(一)按行為後法律有變更者，適用行為時之法律，但行為後之
    法律有利於行為人者，適用最有利於行為人之法律，95年7
    月1 日修正施行後之刑法第2 條第1 項定有明文。刑法修正
    之比較新舊法，應就罪刑有關之共犯、未遂犯、想像競合犯
    、牽連犯、連續犯、結合犯，以及累犯加重、自首減輕暨其
    他法定加減原因（如身分加減）與加減例等一切情形，綜其
    全部罪刑之結果而為比較，最高法院95年5 月23日95年度第
    8 次刑庭會議決議可資參照。被告丁○○行為後，關於刑法
    第277 條第1 項、第305 條之罪，其法定罰金刑最低度部分
    ，由修正前刑法第33條第5 款規定為銀元1 元以上，依罰金
    罰鍰提高標準條例第1 條前段提高為10倍（提高後折算為新
    臺幣30元），修正後刑法第33條第5 款則修正為新臺幣1000
    元以上，以百元計算之，屬科刑規範事項之變更；而被告行
    為後，關於刑法第41條第1 項易科罰金之規定，業於94年1
    月7 日修正為「犯最重本刑為五年以下有期徒刑以下之刑之
    罪，而受六個月以下有期徒刑或拘役之宣告者，得以新臺幣
    一千元、二千元或三千元折算一日，易科罰金。但確因不執
    行所宣告之刑，難收矯正之效，或難以維持法秩序者，不在
    此限。」，於94年2 月2 日公布，95年7 月1 日生效，且罰
    金罰鍰提高標準條例第2 條業已於95年4 月28日修正刪除，
    並於95年7 月1 日生效其修正之結果已將修正前之銀元100
    元、200 元、300 元修正為新臺幣1000元、2000元、3000元
    ，以修正前易科罰金之規定，較有利於被告；經綜合比較修
    正施行前後之刑法，關於論罪科刑及易科罰金之法律適用，
    修正施行後之刑法並無較為有利於被告之情形，自應適用修
    正前之刑法即被告行為時之刑法為論罪科刑及易科罰金之依
    據。而被告行為後，刑法施行法於95年6 月14日增訂第1 條
    之1 規定「中華民國九十四年一月七日刑法修正施行後，刑
    法分則編所定罰金之貨幣單位為新臺幣。九十四年一月七日
    刑法修正時，刑法分則編未修正之條文定有罰金者，自九十
    四年一月七日刑法修正施行後，就其所定數額提高為三十倍
    。但七十二年六月二十六日至九十四年一月七日新增或修正
    之條文，就其所定數額提高為三倍。」，於95年7 月1 日生
    效施行，刑法第277 條第1 項之罪定有罰金刑，但未於94年
    1 月7 日修正，自應於95年7 月1 日刑法修正施行後，分別
    就其所定數額提高30倍，與被告行為時之罰金罰鍰提高標準
    條例第1 條前段、現行法規所定貨幣單位折算新臺幣標準第
    2 條之折算結果相較，罰金刑貨幣單位雖有「銀元」、「新
    臺幣」之更異，惟適用結果之罰金額度則無二致，並無利或
    不利之變更，自不生新舊法之比較問題，應逕行適用刑法施
    行法第1 條之1 規定（臺灣高等法院暨所屬法院95年法律座
    談會刑事類提案第16號內容可資參照），附此敘明。(二)核被
    告丁○○所為，係犯刑法第277 條第1 項普通傷害罪。被告
    傷害告訴人前，以言詞恐嚇告訴人之危險行為，應為傷害告
    訴人之實害行為所吸收，不另論罪，檢察官認被告所犯普通
    傷害罪及恐嚇危害安全罪具有牽連犯關係，容有誤會。爰審
    酌被告犯罪之動機、目的，恐嚇及傷害告訴人之犯行惡劣，
    造成告訴人身體損傷非輕，犯後僅坦承部分犯行，暨其平日
    素行、智識程度，與告訴人之平日關係等一切情狀，量處如
    主文所示之刑，又中華民國96年罪犯減刑條例於96年7 月16
    日起施行，被告所犯普通傷害罪並非該條例第3 條限制減刑
    之罪名，被告亦無不得減刑之情形，應依該條例第2 條第1
    項第3 款規定減其刑期2 分之1 ，並諭知易科罰金之折算標
    準示懲。
據上論斷，應依刑事訴訟法第299 條第1 項前段，修正後刑法第
2 條第1 項前段、刑法第277 條第1 項、修正前刑法第41條第1
項前段，刑法施行法第1 條之1 第1 項、第2 項前段，修正前罰
金罰鍰提高標準條例第2 條，中華民國96年罪犯減刑條例第2 條
第1 項第3 款、第7 條、第9 條，判決如主文。
本案經檢察官徐文豪到庭執行職務。
中　　華　　民　　國　　96　　年　　9 　　月　　28　　日
                  臺灣桃園地方法院刑事第四庭
                      審判長法  官    黃斯偉
                            法  官    陳可薇
                            法  官    蘇昭蓉
以上正本證明與原本無異。
如不服本判決，應於送達後10日內，向本院提出上訴狀。
                            書記官    韓若玉
中　　華　　民　　國　　96　　年　　9 　　月　　28　　日
附錄法條：刑法第277條、第305條
中華民國刑法第277條
（普通傷害罪）
傷害人之身體或健康者，處 3 年以下有期徒刑、拘役或 1 千元
以下罰金。
犯前項之罪因而致人於死者，處無期徒刑或 7 年以上有期徒刑；
致重傷者，處3 年以上10年以下有期徒刑。
中華民國刑法第305條
（恐嚇危害安全罪）
以加害生命、身體、自由、名譽、財產之事，恐嚇他人致生危害
於安全者，處2 年以下有期徒刑、拘役或3 百元以下罰金。
